臺灣臺北地方法院行政訴訟裁定
111年度簡字第22號
111年度救字第6號
原      告  吳宇森  
被      告  勞動部勞工保險局

代  表  人  陳琄    
上列當事人間因損害賠償事件，原告提起行政訴訟，本院裁定如
下：
    主  文
一、原告請求被告損害賠償、假執行之聲請部分及聲請訴訟救助
    均移送本院民事庭。
二、原告其餘之訴及聲請訴訟救助均駁回。
三、駁回部分訴訟費用由原告負擔。
    理  由
一、按公法上之爭議，除法律別有規定外，得依本法提起行政訴
    訟；提起行政訴訟，得於同一程序中，合併請求損害賠償或
    其他財產上給付，行政訴訟法第2條、第7條分別定有明文。
    又法院認其無審判權者，應依職權以裁定將訴訟移送至有審
    判權之管轄法院，法院組織法第7條之3第1項亦有明定。
二、原告起訴主張略以：依強制執行法第122條規定，債務人依
    法領取之社會福利津貼、社會救助或補助，不得為強制執行
    ，若民眾遭強制執行扣押的存款符合強制執行法第122條規
    定，可檢具申請書、存摺封面及內頁等資料，向執行分署聲
    明異議，但若已轉存金融機構帳戶而無法證明其屬於強制執
    行法第122條規定之存款，非為不得執行之標的，故為避免
    爭議，可向金融機構申請開立社會救助金專戶以專款專用，
    避免遭扣押以保障自身權益。於民國105年7月14日強制凍結
    金額新臺幣（下同）2,069元，105年8月8日強制執行金額2,
    069元，105年8月22日強制凍結金額20,350元，105年8月22
    日強制凍結金額2,350元，105年8月14日強制凍結金額1,345
    元，105年5月17日強制凍結金額6,582元，合計16,765元。
    並聲明：㈠被告應賠償原告16,765日起至清償日止，年利率
    息百分之5計算計息。㈡請准擔保為假執行之宣告。㈢訴訟費
    用由被告負擔。㈣為請求㈠生活補助款不得強制執行。
三、經查：
　㈠按起訴，應以訴狀表明當事人、起訴之聲明、訴訟標的及其
    原因事，提出於行政法院為之；原告之訴，有起訴不合程式
    或不備其他要件，行政法院應以裁定駁回之，但其情形可以
    補正者，審判長應先定期間命補正，行政訴訟法第236條適
    用第105條第1項、第107條第1項第10款定有明文。就原告前
    揭訴之聲明第4項部分，係請求生活補助款不得強制執行，
    惟未表明不得對其生活補助款強制執行之執行機關為何，未
    依行政訴訟法第236條、第105條第1項之規定表明正確當事
    人及起訴之聲明，本院於111年1月26日裁定命原告於裁定送
    達後5日內，以書狀補正被告及代表人名稱、以及起訴之聲
    明，該裁定已於111年2月15日送達原告收受，有送達證書可
    稽，原告逾期迄未補正，此部分起訴程式於法不合，應予駁
    回。另原告就此部分聲請訴訟救助，依行政訴訟法第101條
    但書規定顯無勝訴之望，其聲請洵屬無據，亦予駁回。
　㈡按行政訴訟法第7條所謂「提起行政訴訟，得於同一程序中，
    合併請求損害賠償或其他財產上給付」，依其立法理由：「
    二、因行政機關之違法處分，致人民權利或法律上利益受損
    害者，經提起行政訴訟後，其損害有能除去者，有不能除去
    者，其不能除去者，自應准許人民於提起行政訴訟之際，合
    併請求損害賠償或其他財產上之給付，以保護人民之權利，
    並省訴訟手續之重複之繁」，可知損害賠償之訴僅限定於提
    起行政訴訟之際利用同一訴訟程序合併請求，非謂該損害賠
    償訴訟係屬「獨立之行政訴訟類型」，而可單獨提起。又所
    謂提起撤銷訴訟之同一程序中，合併請求損害賠償，乃限於
    「撤銷訴訟係合法提起」為前提，若撤銷訴訟經不合法駁回
    ，其所合併提起之給付之訴，亦失所附麗，該給付之訴亦非
    合法。查原告前開訴之聲明第1項、第2項請求被告損害賠償
    及假執行之聲請部分，核其所述之理由，係因被告對其生活
    補助款強制執行，故向被告請求國家賠償，惟原告所提「為
    請求㈠生活補助款不得強制執行」部分之起訴為不合法，已
    如前述，故原告僅係單純對被告請求賠償，並無其他合併提
    起「合法」之行政訴訟，原告損害賠償之請求為不合法，自
    應由普通法院裁判，不得依行政爭訟程序請求救濟，本院對
    之無審判權。又本件被告所在地係在「臺北市中正區」，依
    民事訴訟法第2條第1項之規定，自應屬本院民事庭管轄，爰
    將本件原告請求被告損害賠償及假執行之聲請部分移送於管
    轄法院如主文所示。
四、另原告就請求被告損害賠償及假執行之聲請部分聲請訴訟救
    助，惟此部分應移送至有受理訴訟權限之本院民事庭，業如
    前述，從而此部分訴訟救助之聲請，本院亦無受理訴訟權限
    ，應由本院民事庭併予管轄。爰依首開法條規定，裁定如主
    文。
中　　華　　民　　國　　111 　年　　3 　　月　　14　　日
　　　　　　　　行政訴訟庭法　官　邱士賓
以上正本係照原本作成。
如不服本裁定，應於送達後10日內向本院提出抗告狀（須按他造
人數附繕本）。
中　　華　　民　　國　　111 　年　　3 　　月　　14　　日
                          書記官  李  欣